# 陈老师：同一控制下企业合并的会计处理

提问人：cjpemail 时间：2012-09-04 16:25:51
回复 banqi79 的帖子
我这边的情形是：A＼B均为P公司的全资子公司，现以无偿划转的方式将B变成了A的全资子公司。B是同一控制下取得长投，这个准则已以明确规定了会计处理。但P转让股权，未取得对价，该如何处理。
我的做法是：P公司：借：资本公积 　　　　　　　　贷：长投——B 但在《长投》里找不到依据。我对权益性交易不熟悉，不明白是否属于权益性交易。请指点。

回答人：chenyiwei
P的处理应该是：借：长投——A，贷：长投——B。在权益性交易中，调整资本公积的是被投资方，。对投资方而言应调整长期投资。